臺灣桃園地方法院刑事裁定
111年度秩抗字第2號
抗  告  人  
即被移送人  徐玉榮


上開抗告人即被移送人因違反社會秩序維護法案件，不服本院中
壢簡易庭於民國111年1月13日所為110年度壢秩字第103號第一審
裁定（移送案號：桃園市政府警察局中壢分局110年11月22日中
警分刑秩字第1100079386號移送書），提起抗告，本院裁定如下
：
    主  文
抗告駁回。
    理  由
一、原裁定意旨略以：抗告人即被移送人甲○○於民國110年11月1
    4日12時18分許，在桃園市○○區○○路000號（即SOGO遠東百貨
    ）內，無正當理由攜帶具有殺傷力之器械刀子1把，爰依社
    會秩序維護法第63條第1 項第1 款、第22條第3 項之規定，
    裁處罰鍰新臺幣（下同）2,000 元，並沒入扣案之美工刀1
    把等語。
二、抗告意旨詳如附件抗告狀所載。
三、按「有左列各款行為之一者，處3日以下拘留或新臺幣3萬元
    以下罰鍰：一、無正當理由攜帶具有殺傷力之器械、化學製
    劑或其他危險物品者」社會秩序維護法第63條第1 項第1 款
    定有明文。經查，抗告人於110年11月14日中午12時10分許
    至12時11分許止，在桃園市○○區○○路000號（即SOGO遠東百
    貨公司）1樓內，手持美工刀，嗣經該SOGO遠東百貨員工陳
    世輝將美工刀奪下之事實，業據抗告人、陳世輝分別於警詢
    中陳述明確，並有監視器錄影畫面翻拍照片3張、扣案美工
    刀1把之照片1張、桃園市政府警察局中壢分局扣押筆錄、扣
    押物品目錄表等件在卷可佐。又扣案上開美工刀1把為金屬
    材質，刀刃鋒利，客觀上對人之生命、身體以及安全構成威
    脅而足供兇器使用，足認確具有殺傷力，是抗告人於上開時
    、地攜帶具有殺傷力之器械即美工刀1把之事實，首堪認定
    。再查，抗告人於警詢中陳稱：「因為店內員工說我不能在
    裡面吃香蕉，所以我就要離開了，他還說這裡不歡迎我，我
    就生氣了，認為他口氣不佳，所以我就把美工刀拿出來了，
    他就把美工刀搶走，我就跟他說被刀割到會不會痛。」等語
    在卷，而證人即SOGO遠東百貨專員陳世輝於警詢中亦證稱：
    「這位持刀的民眾以前有在公司騷擾顧客的紀錄，所以我們
    至8樓請他離場，至1樓時，他從塑膠袋內將刀拿出來揮舞，
    刀身有亮出來，所以我就上前把刀搶下來，並等候警方到場
    。」等語明確，足認被告係因遭該百貨公司之員工驅趕而心
    生不滿，遂持該扣案美工刀以張聲勢，且經檢視監視器錄影
    畫面翻拍照片，抗告人拿出美工刀後，其持美工刀之右手有
    向後擺動，復再舉至胸前高度之動作，嗣即遭百貨公司之員
    工制止，此有該監視器錄影畫面翻拍照片3張存卷可參。是
    抗告人於公共場合因遭驅趕而心生不悅，即將扣案美工刀用
    以揮舞作勢，此顯非攜帶具有殺傷力之美工刀之正當理由，
    基此，抗告人確有於上揭時間、在上述公共場所無正當理由
    攜帶具有殺傷力之器械即扣案美工刀1把之事實，洵堪認定
    。抗告人抗告意旨所稱其亮刀沒有揮舞云云，顯均非可採。
    又原審依社會秩序維護法第63條第1項第1款、第22條第3項
    規定，裁處抗告人罰鍰2,000元，已審酌被移送人之年齡、
    智識程度、違犯情節、領有重度身心障礙證明等一切情狀，
    其認事用法俱無不合，裁處金額亦稱允適，抗告人仍執前詞
    指摘原裁定不當，為無理由，其抗告應予駁回。
四、至原裁定雖將抗告人手持美工刀之時間點即110年11月14日
    中午12時10分許至同日12時11分許，誤載為查獲時點即同日
    12時18分許，惟此於抗告人確有前開違反社會秩序維護法事
    實之認定不生影響，爰由本院逕予更正如前，附此敘明。
據上論斷，應依社會秩序維護法第58條、第92條，刑事訴訟法第
412條，裁定如主文。 　　 
中　　華　　民　　國　　111 　年　　5 　　月　　19　　日
                  刑事第十六庭審判長  法  官  游紅桃
　　　　　　　　　                    法  官  鄧瑋琪
　　　　　　　　　　　　　　　　　　  法  官  林蕙芳
以上正本證明與原本無異。
不得抗告。
       　　　　　　　　　　　　 　　　書記官　陳忠順　　
中　　華　　民　　國　　111 　年　　5 　　月　　20　　日